【裁判字號】    99,訴,558
【裁判日期】    990430
【裁判案由】    毒品危害防制條例
【裁判全文】
臺灣臺北地方法院刑事判決               99年度訴字第558號
公  訴  人  臺灣臺北地方法院檢察署檢察官
被      告  甲○○
上列被告因違反毒品危害防制條例案件，經檢察官提起公訴（
99年度毒偵字第43號），被告於準備程序為有罪之陳述，本院合
議庭裁定改由受命法官獨任以簡式審判程序審理，判決如下：
    主  文
甲○○施用第一級毒品，累犯，處有期徒刑柒月，扣案注射針筒
壹支沒收。又施用第二級毒品，累犯，處有期徒刑月。應執行
有期徒刑捌月，扣案注射針筒壹支沒收。
    事  實
一、甲○○曾因恐嚇危害安全罪，經本院以94年度易字第1519
    號判處有期徒刑4月，復因公共危險罪，分別經本法院以95
    年度交訴字第43號、臺灣板橋地方法院以95年度交訴字第15
    號各判處有期徒刑7月確定，以上3案件合併定應執行刑有期
    徒刑1年4月，嗣經分別減刑為有期徒刑2月、3月15日、3月
    15日，定應執行有期徒刑8月確定，並於民國96年7月16日執
    行完畢；因施用毒品案件，經本院以97年度毒聲字第14 5
    號裁定送觀察勒戒後，因有繼續施用傾向，經本院以97年度
    毒聲字487號裁定令入戒治處所施以強制戒治，嗣於98年2
    月9日認無繼續強制戒治之必要而停止戒治，並經臺灣臺北
    地方法院檢察署以98年度戒毒偵字第57號為不起訴處分；因
    持有第一級毒品案件，經臺灣板橋地方法院以97年度簡字第
    59 73號判處有期徒刑4月確定，於98年6月22日執行完畢。
    詎仍不知悔改，先基於施用第一級毒品海洛因之犯意，於98
    年12月9日下午某時許，在陳治成(所涉違反毒品危害防制條
    例、施用第二級毒品部分，經臺灣臺北地方法院檢察署檢察
    官以98年度毒偵緝字第318號、99年度毒偵緝字第8號、99年
    度毒偵字第42號認送觀察、勒戒後無繼續施用毒品之傾向，
    為不起訴處分確定)位於臺北縣新店市○○路○段445號4樓租
    屋處內，以針筒注射方式施用第一級毒品海洛因後，再基於
    施用第二級毒品甲基安非他命之犯意，於同日下午某時許，
    在上址，以玻璃球燒烤方式施用第二級毒品甲基安非他命。
    嗣於同日下午6時許，為警在上址查獲，並扣得注射針筒1支
    。
二、案經臺北縣政府警察局新店分局報告臺灣臺北地方法院檢察
    署檢察官偵查起訴。
    理  由
一、本件被告甲○○所犯之罪，其法定刑非死刑、無期徒刑、最
    輕本刑為3年以上有期徒刑以外之罪，亦非高等法院管轄第
    一審案件，被告於本院準備程序中就被訴事實為有罪之陳述
    ，經告知被告簡式審判程序之旨，並聽取檢察官、被告之意
    見後，本院合議庭裁定進行簡式審判程序，依刑事訴訟法第
    273條之2規定，本件證據調查，不受同法第159條第1項、第
    161條之2、第161條之3、第163條之1及第164條至第170 條
    規定之限制，合先敘明。
二、前開事實，業經被告甲○○於警詢、偵查及本院準備程序及
    審理中自白不諱，又被告遭查獲時所採集尿液經送驗結果，
    呈現海洛因代謝後之嗎啡陽性反應，及甲基安非他命代謝後
    之安非他命、甲基安非他命陽性反應等情，有臺灣檢驗科技
    股份有限公司號濫用藥物檢驗報告、臺北縣政府警察局新店
    分局偵辦毒品危害防制條例案被移送者姓名及代碼對照表、
    臺北縣政府警察局新店分局搜索扣押筆錄、扣押物品目錄表
    、自願受搜索同意書、查獲現場暨贓證物照片共16張在卷可
    證，此外，並有扣案之針筒1支可資佐證，足認被告之前開
    自白與事實相符。從而，本件事證明確，被告犯行堪以認定
    ，應依法論科。
三、海洛因係毒品危害防制條例第2條第2項第1款所稱之第一級
    毒品，甲基安非他命係同條例第2條第2項第2款所稱之第二
    級毒品，均不得持有、施用。是核被告所為前揭施用海洛因
    及甲基安非他命犯行，分別犯毒品危害防制條例第10條第1
    項施用第一級毒品罪、及同條第2項施用第二級毒品罪。又
    被告所犯上開2罪間，犯意各別、行為互殊，自應分論併罰
    。另被告有前揭事實欄所載之犯罪科刑及執行情形，有臺灣
    高等法院被告前案紀錄表存卷可參，5年以內故意再犯本件
    有期徒刑以上之罪，為累犯，應依刑法第47條第1項規定，
    加重其刑。爰審酌被告前因施用毒品案件，經觀察、勒戒及
    強制戒治後，仍未能徹底戒絕毒品，再犯本案施用毒品罪，
    顯見其無戒毒悔改之意，惟念其施用毒品，乃戕害一己之身
    體健康，所為尚未害及他人，且於犯罪後坦承犯行，犯罪後
    態度尚佳等一切情狀，分別量處如主文所示之刑，並依刑法
    第51條第5款規定定其應執行之刑。公訴人雖就被告施用第
    一級毒品部分具體求刑有期徒刑9月、就施用第二級毒品部
    分具體求刑有期徒刑4月，定應執行有期徒刑11月，惟本院
    認以量處如主文所示之刑為適當，公訴人之求刑，尚屬過重
    ，附此敘明。扣案注射針筒1支，乃被告所有供施用第一級
    毒品海洛因所用之物，業經被告坦認在卷，爰依刑法第38條
    第1項第2款規定沒收之。
據上論斷，應依刑事訴訟法第299 條第1 項前段、第273 條之1
第1項，毒品危害防制條例第10條第1項、第2項，刑法第11條、
第38條第1項第2款、第51條第5款、第47條第1項，判決如主文。
本案經檢察官楊展庚到庭執行職務。
中    華    民    國    99    年    4     月    30    日
                  刑事第十六庭  法  官  羅月君
上正本證明與原本無異。
如不服本判決應於收受送達後10日內向本院提出上訴書狀，並應
敘述具體理由；其未敘述上訴理由者，應於上訴期間屆滿後20日
內向本院補提理由書（均須按他造當事人之人數附繕本）「切勿
逕送上級法院」。
                                書記官  鄭淑丰
中    華    民    國    99    年    4     月    30    日
附錄本件論罪科刑法條全文：
毒品危害防制條例第10條
施用第一級毒品者，處 6 月以上 5 年以下有期徒刑。
施用第二級毒品者，處 3 年以下有期徒刑。

司法院資訊處製作；財團法人民間司法改革基金會備份。
